LUIS ROGELIO ITURRA SARMIENTO

Comunicador Digital y Multimedia, Ingeniero en Informática Universidad Tecnológica Metropolitana – UPA – MUT - CHILE

+56975730425 — <u>iturra.rogelio@qmail.com</u> — https://rogeliovr.github.io/Roge.pro/ https://www.linkedin.com/in/rogelioiturra/

QA Senior Analyst. Ganador competencia internacional SPACE APPS CHALLANGE de la NASA en 2015. Innovador experto en pruebas de software, automatización, gestión de proyectos y manejo de herramientas como Selenium, Github y JIRA, además de tecnología Blockchain. He colaborado en proyectos para clientes destacados como Banco Santander, Kongregate/Gamaga y Claro-VTR. Adicionalmente, lideré esfuerzos de control de calidad impactando a más de 400.000 usuarios en varias plataformas con más de 9 años de experiencia.

Experiencia Profesional

01.2024 - 03.2024 JEFE DE PROYECTOS DE INTEGRACIÓN / HAIBU SOLUTIONS

DEVOPS - LIVEOPS - GESTIÓN DE PROYECTOS END TO END -ORACLE BUSINESS SUITE - ARQUITECTURA DE CLIENTE CLARO/VTR - MANEJO DE EQUIPO - ASEGURAMIENTO DE CONTROL DE CALIDAD - COORDINACIÓN CON DEPARTAMENTOS DE DESARROLLO, ARQUITECTURA Y OPERACIONES - 2.000 USUARIOS.

10.2022 - 01.2024 QA BLOCKCHAIN TESTER - QA LEAD / KONGREGATE-GAMAGA

DEVOPS - QA DEV — LIVEOPS - PROCESOS DE CONTROL Y CALIDAD — TESTEO DE HARDWARE Y SOFTWARE - REPORTE DE BUGS, ERRORES E IMPLEMENTACIONES — SEGUIMIENTO DE CASOS Y OPTIMIZACIÓN EN WORKFLOWS — COORDINACIÓN Y LIDERAZGO DE EQUIPOS DE CONTROL Y CALIDAD — 70.000 USUARIOS.

12.2021 - 10.2022 QA TESTER / BYJUS-OCL PLAY

QA DEV – DEVOPS - PROCESO DE CONTROL Y CALIDAD – TESTEO DE HARDWARE Y SOFTWARE - REPORTE DE BUGS, ERRORES E IMPLEMENTACIONES – SEGUIMIENTO DE CASOS – **80.000 USUARIOS.**

09.2018 – 12.2021 ANALISTA DE SISTEMAS / NTT DATA-BANCO SANTANDER-SUPERDIGITAL

LIVEOPS – TECNICO DE PROCESOS – CONTINUIDAD DE SERVICIOS – ANALISIS DE SISTEMAS DE INFRAESTRUCTURA DE BANCO N1 – SOPORTE DE ERRORES EN TRANSACCIONES Y SEGUIMIENTO - **250.000 USUARIOS.**

01.2018 - 01.2019 DISEÑADOR GRÁFICO Y ANIMADOR 2D / BADGE OF HEROES

DISEÑO DE ICONOS, EMOJIS E ILUSTRACIONES PARA CLIENTE CAFÉ JUAN VALDEZ — PROCESOS DE GAMIFICACIÓN — ANIMACIÓN DE ICONOS — DISEÑO DE UI/UX.

01.2018 - 01.2019 DESARROLLADOR DE HARDWARE / DIEZCUANTRO.

PROCESO COMPLETO DE PROTOTIPADO DE HARDWARE Y SOFTWARE PARA CLIENTE DOMINGO HARDWARE SOLUTIONS — DESARROLLO DE CAUDALIMETRO DIGITAL END TO END CON SOPORTE DE TABLERO DE SEGUIMIENTO FULLSTACK — IMPLEMENTACIÓN DE TECNOLOGÍA ARDUINO, DISEÑO DE PLACA MADRE. PANELES SOLARES Y VERIFICACIÓN DE DATOS.

01.2015 - 01.2018 PRODUCTOR MULTIMEDIA / MINDBENDER DYNAMICS

GANADOR CATEGORÍA TIERRA EN LA SPACE APSS CHALLANGE DE 2015 — GANADOR START-UP CHILE GENERACIÓN 14 — DESARROLLO DE APP LINKO PARA DETECTAR VECTORES DE ENFERMEDADES EN CULTIVOS — DESARROLLO DE PIEZAS GRÁFICAS, UI/UX Y PRODUCTOS MULTIMEDIA.

06.2015 – 12.2015 ASISTENTE DE PRODUCCIÓN / BENEROT

PRÁCTICA PROFESIONAL – ASISTENCIA EN PRODUCCIÓN DE VIDEOJUEGOS – DESARROLLO DE GDD PARA POSTULACIÓN A FONDOS AUDIOVISUALES.

01.2015 - 06.2015 PRODUCTOR / CIMMERIAN GAMES

DESARROLLO DE PRODUCCIÓN PARA JUEGOS DE MESA – GROWTH HACKING – POSISIONAMIENTO PARA EL PRIMER ENCUENTRO DE JUEGOS DE MESA DE CHILE EN MAGICSUR 2015.

Educación

2016 - 2020

Comunicación Digital y Multimedia con mención en Animación 2D/3D y Tecnología en nuevos medios **UNIVERSIDAD TECNOLÓGICA METROPOLITANA – UPA.**

2018 - 2018

Intercambio Estudiantil Internacional – UNIVERSIDAD METROPOLITANA DE TORONTO, CANADÁ.

2013 - 2014

Técnico Nivel Superior en Animación Digital y Diseño de Videojuegos **UNIVERSIDAD DEL PACÍFICO.**

2006 - 2010

Ingeniería en Informática

UNIVERSIDAD ANDRÉS BELLO.

Conocimientos Herramientas

Inglés – B2 Adobe Creative Suite

Microsoft Office 365 Autodesk Suite
Android Blender

Windows UNITY MAC **UNREAL** Github Linux WebService JIRA **Procesos Batch** SOAPUI C# Postman SQL Selenium HTML **TestRails** CSS Slack

Javascript Google Suite

Python AWS
Lua ID@XBOX

Recomendaciones

Craig Reeve – QA Manager Gamaga – 56976107335 – cr33v3@gmail.com

Cristián Riveros – Engineer Manager – +56954345747 – cariveros@gmail.com

Felipe Rebolledo – Strategy Integration VTR – 56963751507 – felipe.rebolledo@clarovtr.cl